# 求助陈版关于新金融工具准则下原可供出售金融资产公允价值变动的处理

提问人：QQ_9E71B7 时间：2019-08-15 16:50:54
陈版，想请教下，原金融工具准则下可供出售权益工具投资比如股票，在实施新金融工具准则时默认分类为以公允价值计量且其变动计入当期损益的金融资产 FVTPL。在新旧准则切换时，对于原计入其他综合收益的累计公允价值变动收益，这部分在未来处置，是否可以转入以后年度的利润呢？我理解，不管在转换日，是不可撤销地指定到 FVTOCI 还是分类为 FVTPL，原来累计在其他综合收益的公允价值变动收益，未来处置股票的时候都不可以转入利润，而是直接计入权益。请问是否准确呢？多谢！

回答人：chenyiwei
你的理解“不管在转换日，是不可撤销地指定到FVTOCI还是分类为FVTPL，原来累计在其他综合收益的公允价值变动收益，未来处置股票的时候都不可以转入利润”基本合理。但要注意；对于新准则下 FVTPL 类别的金融资产，由于历年公允价值变动均已计入损益（含首次执行日之前的累计公允价值变动已调整首次执行日的留存收益），故处置当年可计入损益的只是处置当年年初公允价值和处置价款之间的差额。